【裁判字號】    98,交訴,41
【裁判日期】    981229
【裁判案由】    交通肇事逃逸等
【裁判全文】
臺灣基隆地方法院刑事判決              98年度交訴字第41號
公  訴  人  臺灣基隆地方法院檢察署檢察官
被      告  丙○○
上列被告因交通肇事逃逸等案件，經檢察官提起公訴（98年度偵
字第3586號），被告就被訴事實為有罪之陳述，本院合議庭裁定
由受命法官獨任進行審判，經改依簡式審判程序審理後判決如下
：
    主  文
丙○○服用酒類，不能安全駕駛動力交通工具而駕駛，累犯，處
拘役拾日，如易科罰金，以新臺幣壹仟元折算壹日；又因過失
傷害人，處有期徒刑月；又駕駛動力交通工具肇事，致人受傷
而逃逸，累犯，處有期徒刑柒月。有期徒刑部分應執行有期徒刑
玖月。
    事  實
一、丙○○前因施用毒品案件，經臺灣高等法院以96年度上易字
    第1241號判決判處有期徒刑6 月，減為有期徒刑3 月確定，
    於民國97年1 月23日執行完畢。
二、丙○○明知駕駛動力交通工具前，不得服用酒類以致不能安
    全駕駛，竟於98年7 月23日凌晨零時許，在基隆市安樂區○
    ○○街263 巷19弄25之1 號住處，飲酒已達不能安全駕車之
    程度後，仍於同日上午8 時許，騎乘向鄰居何焯培借得之AV
    T–543號重型機車，於同日上午8 時35分許，沿基隆市安樂
    區○○○街263 巷行駛至樂利三街，右轉樂利三街往尚智貨
    櫃場方向行駛時，本應注意車輛行駛時，應注意車前狀況，
    並隨時採取必要之安全措施，而依當時天候晴、日間自然光
    線、路面係乾燥無缺陷之柏油路、路況無障礙物、視距良好
    等情形，又無不能注意之情事，竟因不勝酒力且疏未注意車
    前狀況，先撞及曾定盛所有，停放於路邊之8T–5152號自用
    小客車，再撞及同向沿樂利三街推行推車行走之乙○○○，
    致乙○○○受有右側脛骨骨折之傷害。詎丙○○於肇事後，
    明知駕駛人駕駛車輛肇事致人受傷，應即採取救護或其他必
    要措施，並向警察機關報告，不得離開現場，竟另基於肇事
    逃逸之犯意，未報警處理，即逕行搭乘計程車逃逸離去，經
    警方據報循線查獲，並於同日上午9 時16分許，對丙○○測
    試吐氣所含酒精成份結果達每公升0.24毫克，始悉上情。
三、案經基隆市警察局第四分局報告及被害人乙○○○訴請臺灣
    基隆地方法院檢察署檢察官偵查後起訴。
    理  由
壹、程序事項
    本件被告丙○○所犯者非為死刑、無期徒刑、最輕本刑為3
    年以上有期徒刑之罪或高等法院管轄第一審案件，其於準備
    程序進行中，先就被訴事實為有罪之陳述，經告知其簡式審
    判程序之旨，並聽取公訴人、被告之意見後，本院業已依刑
    事訴訟法第273 條之1 第1 項之規定，裁定由受命法官獨任
    以簡式審判程序進行本案之審理。
貳、實體事項
一、上開事實，業據被告於警詢、偵訊及本院審理時坦承在卷，
    核與證人即被害人乙○○○於警詢、偵訊時所證情節大致相
    符，並據證人即汽車遭被告撞擊而受損之曾定盛於警詢及證
    訊時、證人即查獲本案員警陳勁嘉於偵詢時證述在卷，且有
    道路交通事故調查表(一)(二)及現場圖各1 份、道路交通事故談
    話紀錄表3 份、乙○○○之長庚醫療財團法人基隆長庚紀念
    醫院診斷證明書1 紙、基隆市○○○道路交通事故肇事人自
    首情形紀錄表1 紙（內容記載被告肇事逃逸）、基隆市○○
    ○○○道路交通事故肇事逃逸追查表1 紙、現場及車輛照片
    共11張、車號查詢重型機車車籍查詢結果（ATV-543 號重型
    機車係何焯培所有）、刑法第185 條之3 案件測試觀察紀錄
    表1 紙、酒後生理平衡檢測紀錄表1 紙、酒精濃度測試報告
    1 紙附卷可稽，被告之自白核與事實相符，可以採信。綜上
    ，本案事證明確，被告之犯行洵堪認定，應依法論科。
二、核被告所為，係犯刑法第185 條之3 服用酒類不能安全駕駛
    動力交通工具罪、同法第284 條第1 項前段過失傷害罪，及
    同法第185 條之4 肇事逃逸罪。被告酒醉駕車，因而肇事致
    人受傷，應依道路交通管理處罰條例第86條第1 項規定，就
    過失傷害罪部分加重其刑。又被告前曾受如事實欄所示之有
    期徒刑執行完畢，有臺灣高等法院被告前案紀錄表1 份在卷
    可憑，其於有期徒刑執行完畢後之5 年內，故意再犯上開刑
    法第185 條之3 服用酒類不能安全駕駛動力交通工具罪、第
    185 條之4 肇事逃逸罪罪，合於累犯之要件，均應依法加重
    其刑。又被告所犯上開3 罪，犯意各別，行為互殊，應分論
    併罰。爰審酌被告酒醉後駕車上路，非但漠視法令禁制，且
    駕駛態度實屬輕忽，所為嚴重危及公眾往來安全，並已發生
    交通事故，肇事後復逕自離去，致使應受照護者之風險增加
    ，又迄未賠償告訴人所受損害，惟坦承犯行之犯後態度，暨
    其犯罪之動機、目的、告訴人受傷程度等一切情狀，分別量
    處如主文所示之刑，並就其所犯刑法第185 條之4 肇事逃逸
    罪及同法第284 條第1 項前段過失傷害所處之刑，定其應執
    行之刑；就其所犯185 條之3 服用酒類不能安全駕駛動力交
    通工具罪所處之刑，諭知易科罰金之折算標準。
據上論斷，應依刑事訴訟法第273 條之1 第1 項、第299 條第1
項前段，刑法第185 條之3 、第185 條之4 、第284 條第1 項前
段、第47條第1 項、第41條第1 項前段、第51條第5 款，刑法施
行法第1 條之1 ，道路交通管理處罰條例第86條第1 項，判決如
主文。
本案經檢察官甲○○到庭執行職務。
中    華    民    國    98    年    12    月    29    日
                  交通法庭  法  官  劉桂金
以上正本證明與原本無異。
如不服本判決應於收受送達後10日內向本院提出上訴書狀，並應
敘述具體理由；其未敘述上訴理由者，應於上訴期間屆滿後20日
內向本院補提理由書(均須按他造當事人之人數附繕本)「切勿逕
送上級法院」。
中    華    民    國    98    年    12    月    29    日
                            書記官  劉如純
附錄本案論罪法條：
中華民國刑法第185條之3
服用毒品、麻醉藥品、酒類或其他相類之物，不能安全駕駛動力
交通工具而駕駛者，處1 年以下有期徒刑、拘役或科或併科15萬
元以下罰金。
中華民國刑法第185條之4
駕駛動力交通工具肇事，致人死傷而逃逸者，處6 月以上5 年以
下有期徒刑。
中華民國刑法第284條第1項
因過失傷害人者，處6 月以下有期徒刑、拘役或5 百元以下罰金
，致重傷者，處1 年以下有期徒刑、拘役或5 百元以下罰金。

司法院資訊處製作；財團法人民間司法改革基金會備份。
